<?xml version='1.0' encoding='utf-8'?>
<verb default="guairigh" disambig="">
  <verbalNoun default="guairiú" />
  <verbalAdjective default="guairithe" />
  <tenseForm default="guairigh" tense="Past" dependency="Indep" person="Base" />
  <tenseForm default="guairíomar" tense="Past" dependency="Indep" person="Pl1" />
  <tenseForm default="guairíodar" tense="Past" dependency="Indep" person="Pl3" />
  <tenseForm default="guairíodh" tense="Past" dependency="Indep" person="Auto" />
  <tenseForm default="guairigh" tense="Past" dependency="Dep" person="Base" />
  <tenseForm default="guairíomar" tense="Past" dependency="Dep" person="Pl1" />
  <tenseForm default="guairíodar" tense="Past" dependency="Dep" person="Pl3" />
  <tenseForm default="guairíodh" tense="Past" dependency="Dep" person="Auto" />
  <tenseForm default="guairíodh" tense="PastCont" dependency="Indep" person="Base" />
  <tenseForm default="guairínn" tense="PastCont" dependency="Indep" person="Sg1" />
  <tenseForm default="guairíteá" tense="PastCont" dependency="Indep" person="Sg2" />
  <tenseForm default="guairímis" tense="PastCont" dependency="Indep" person="Pl1" />
  <tenseForm default="guairídís" tense="PastCont" dependency="Indep" person="Pl3" />
  <tenseForm default="guairítí" tense="PastCont" dependency="Indep" person="Auto" />
  <tenseForm default="guairíodh" tense="PastCont" dependency="Dep" person="Base" />
  <tenseForm default="guairínn" tense="PastCont" dependency="Dep" person="Sg1" />
  <tenseForm default="guairíteá" tense="PastCont" dependency="Dep" person="Sg2" />
  <tenseForm default="guairímis" tense="PastCont" dependency="Dep" person="Pl1" />
  <tenseForm default="guairídís" tense="PastCont" dependency="Dep" person="Pl3" />
  <tenseForm default="guairítí" tense="PastCont" dependency="Dep" person="Auto" />
  <tenseForm default="guairíonn" tense="PresCont" dependency="Indep" person="Base" />
  <tenseForm default="guairím" tense="PresCont" dependency="Indep" person="Sg1" />
  <tenseForm default="guairímid" tense="PresCont" dependency="Indep" person="Pl1" />
  <tenseForm default="guairítear" tense="PresCont" dependency="Indep" person="Auto" />
  <tenseForm default="guairíonn" tense="PresCont" dependency="Dep" person="Base" />
  <tenseForm default="guairím" tense="PresCont" dependency="Dep" person="Sg1" />
  <tenseForm default="guairímid" tense="PresCont" dependency="Dep" person="Pl1" />
  <tenseForm default="guairítear" tense="PresCont" dependency="Dep" person="Auto" />
  <tenseForm default="guaireoidh" tense="Fut" dependency="Indep" person="Base" />
  <tenseForm default="guaireoimid" tense="Fut" dependency="Indep" person="Pl1" />
  <tenseForm default="guaireofar" tense="Fut" dependency="Indep" person="Auto" />
  <tenseForm default="guaireoidh" tense="Fut" dependency="Dep" person="Base" />
  <tenseForm default="guaireoimid" tense="Fut" dependency="Dep" person="Pl1" />
  <tenseForm default="guaireofar" tense="Fut" dependency="Dep" person="Auto" />
  <tenseForm default="guaireodh" tense="Cond" dependency="Indep" person="Base" />
  <tenseForm default="guaireoinn" tense="Cond" dependency="Indep" person="Sg1" />
  <tenseForm default="guaireofá" tense="Cond" dependency="Indep" person="Sg2" />
  <tenseForm default="guaireoimis" tense="Cond" dependency="Indep" person="Pl1" />
  <tenseForm default="guaireoidís" tense="Cond" dependency="Indep" person="Pl3" />
  <tenseForm default="guaireofaí" tense="Cond" dependency="Indep" person="Auto" />
  <tenseForm default="guaireodh" tense="Cond" dependency="Dep" person="Base" />
  <tenseForm default="guaireoinn" tense="Cond" dependency="Dep" person="Sg1" />
  <tenseForm default="guaireofá" tense="Cond" dependency="Dep" person="Sg2" />
  <tenseForm default="guaireoimis" tense="Cond" dependency="Dep" person="Pl1" />
  <tenseForm default="guaireoidís" tense="Cond" dependency="Dep" person="Pl3" />
  <tenseForm default="guaireofaí" tense="Cond" dependency="Dep" person="Auto" />
  <moodForm default="guairíodh" mood="Imper" person="Base" />
  <moodForm default="guairím" mood="Imper" person="Sg1" />
  <moodForm default="guairigh" mood="Imper" person="Sg2" />
  <moodForm default="guairímis" mood="Imper" person="Pl1" />
  <moodForm default="guairígí" mood="Imper" person="Pl2" />
  <moodForm default="guairídís" mood="Imper" person="Pl3" />
  <moodForm default="guairítear" mood="Imper" person="Auto" />
  <moodForm default="guairí" mood="Subj" person="Base" />
  <moodForm default="guairímid" mood="Subj" person="Pl1" />
  <moodForm default="guairítear" mood="Subj" person="Auto" />
</verb>
